【裁判字號】    89,交上訴,1268
【裁判日期】    890809
【裁判案由】    業務過失致死
【裁判全文】
臺灣高等法院臺中分院刑事判決          民國八十九年度交上訴字第一二六八號
    上  訴  人
    即  被  告  丙○○
右上訴人因業務過失致死案件，不服臺灣臺中地方法院中華民國八十九年五月二十五
日第一審判決（民國八十九年度交訴字第四三號，起訴案號：臺灣臺中地方法院檢察
署民國八十九年度偵字第一九九九號），提起上訴，本院判決如左：
    主      文
上訴駁回。
    事      實
一、丙○○係受僱於貴禾實業有限公司司機，駕駛中華工程股份有限公司混泥土攪拌
    車，為從事駕駛業務之人，於民國（下同）八十九年一月三日十二時許，駕駛車
    牌號碼ＺＶ－三六○號混泥土攪拌車，由西往東方向（惠文路往河南路）沿台中
    市○○路行駛，途經向上路與惠中路設有行車管制之交岔路口時，應注意汽車行
    駛時，駕駛人應注意車前狀況，並隨時採取必要之安全措施，上開路段之速限不
    得超過四十公里，且依當時天候晴、路面乾燥、無缺陷、無障礙物，視距良好之
    情況，又無不能注意之情形，竟疏於注意，貿然以時速五十公里之速度前進通過
    路口，且未注意車前狀況，適愛爾蘭籍之ＭＡＳＴＥＲＳＯＮ  ＬＡＵＲＥＮＣ
    Ｅ  ＭＡＲＴＩＮ（下稱馬特生）騎乘車牌號碼ＴＷＭ－八九一號輕機車，由南
    往北方向（大墩十一街往大墩十街）沿惠中路駛進前揭交岔路口，丙○○之車頭
    於駛入逾該路口三分之二路面時撞及馬特生之機車左側，致馬特生人車倒地受有
    顱內出血、胸腔內出血之傷害，經送醫延至八十九年一月七日十八時十五分許不
    治死亡。丙○○見肇事後，隨即報警，並於警員到達現場時，自首犯罪，而接受
    裁判。
二、案經馬特生之母ＭＡＴＥＲＳＯＮ  ＭＡＲＹ  ＥＬＬＥＭＮ、妻乙○○、子Ｍ
    ＡＴＥＲＳＯＮＪＯＳＥＰＨ  ＬＵＴＨＥＲ、ＭＡＳＴＥＲＳＯＮ  ＥＤＷＡ
    ＲＤ  ＭＡＲＴＩＮ委請蔣志明律師訴由台中市警察局第四分局移送臺灣台中地
    方法院檢察署檢察官偵查起訴。
    理      由
一、右開犯罪事實，業據上訴人即被告（下稱被告）丙○○於原審及本院審理中供認
    不諱，核與被害人馬特生之家屬乙○○指述之情節相符，並有道路交通事故調查
    報告表及現場照片附卷可稽。被害人馬特生確係因本件車禍受傷死亡，亦經台灣
    台中地方法院檢察署檢察官督同法醫師相驗屬實，製有勘驗筆錄、相驗屍體證明
    書、驗斷書可憑。
二、按汽車行車速度，須依標誌之規定，無標誌者，在市區道路，時速不得超過四十
    公里；且汽車駕駛時，駕駛人應注意車前狀況，作隨時停車之準備並採取必要之
    安全措施，道路交通安全規則第九十三條第一項第一款、第九十四條第三項分別
    定有明文。被告係領有駕駛執照之人，對於上開交通規則自應注意，且依前揭事
    故調查表所記載，肇事當時並無不能注意之情事，被告竟疏未注意，以致肇事，
    致人於死，被告顯有過失。另本件經送台灣省台中市區車輛行車事故鑑定委員會
    鑑定結果，亦持相同看法，有鑑定意見書附卷可稽，益證被告之行為有過失。被
    告雖辯稱：伊當時依綠燈號誌直行，是馬特生騎機車闖紅燈，亦有過失云云。惟
    查本案雖未能確認被告或被害人馬特生闖紅燈，依卷附道路交通事故調查報告表
    暨現場圖所示，被害人馬特生之機車已進入該交叉路口近二分之一（即被告行駛
    向上路內側車道處），方與被告發生碰撞，被告駕車行經該路段，如能注意車前
    狀況，採取必要之安全措施，並減速慢行，本件事故當可避免，被告尚難執此解
    免其過失責任。再者，被害人確因本件車禍死亡，與被告之過之行為間，具有相
    當之因果關係，事證明確，被告犯行堪予認定，應予依法論科。
三、被告係駕駛混泥土攪拌車為業，乃從事駕駛業務之人，其於執行業務中肇事致人
    於死，核其所為，係犯刑法第二百七十六條第二項之業務過失致死罪。又被告於
    肇事後即向警報案接受偵訊並坦承肇事，有道路交通事故調查報告表及警訊筆錄
    可按，為對於未發覺之罪自首而受裁判，應予減輕其刑。原審適用刑法第二百七
    十六條第二項、第六十二條前段，罰金罰鍰提高標準條例第一項前段之規定審酌
    被告之過失程度、所生之危害、肇事後被告尚未與被害人家屬為民事和解賠償等
    一切情狀，量處有期徒刑拾月，其認事用法並無不當，被告上訴意旨認為其雖有
    過失，但被害人亦有過失，指摘原判決不當，為無理由，應予駁回。
四、據上論斷，應依刑事訴訟法第三百六十八條，判決如主文。
本案經檢察官甲○○到庭執行職務。
中      華      民      國    八十九     年      八     月      九      日
                                  臺灣高等法院臺中分院刑事第四庭
                  審判長法  官  吳  重  政
                                              法  官  龔  永  昆
                                              法  官  劉  登  俊
右正本證明與原本無異。
如不服本判決應於收受送達後十日內向本院提出上訴書狀，其未述上訴之理由者並
得於提起上訴後十日內向本院補提理由書（均須按他造當事人之人數附繕本）。
                                              書記官  郭  文  華
中      華      民      國    八十九     年      八     月      十      日
附錄：
刑法第二百七十六條第二項：
從事業務之人，因業務上之過失犯前項之罪者，處五年以下有期徒刑或拘役，得併科
三千元以下罰金。
                                                                        Ｃ


司法院資訊處製作；財團法人民間司法改革基金會備份。
